【裁判字號】    99,聲再,9
【裁判日期】    990118
【裁判案由】    貪污治罪條例
【裁判全文】
臺灣高等法院高雄分院刑事裁定           99年度聲再字第9號
聲請人即
受判決人    甲○○
上列聲請人因貪污治罪條例案件，對於本院97年度上訴字第398
號中華民國97年9 月25日確定判決（臺灣屏東地方法院94年度訴
字第860 號、臺灣屏東地方法院檢察署92年度偵字第5980號），
聲請再審，本院裁定如下：
    主  文
再審之聲請駁回。
    理  由
一、聲請意旨略以: 依刑事訴訟法第420 條第1 項第6 款所謂發
    見確實之新證據聲請再審。即(一)行政院公共工程委員會97年
    2 月19日工程技字第09700038750 號。(二)內政部95年5 月12
    日台內民字第0950077271號函。(三)內政部79年12月11日台內
    營字第877252號函。內政部76年1 月24日台內營字第471287
    號函。內政部89年5 月15日台內營字第8983332 號函。(四)行
    政院77年4 月21日台(77)財字第9508號函。行政院76年1 月
    21日台(76)財字第1230號函。(五)屏東縣政府91年2 月25日屏
    府民禮字第0910027296號函。
二、按聲請再審，應以再審書狀敘述理由，附具原判決之繕本及
    證據，提出於管轄法院為之，刑事訴訟法第429 條定有明文
    。本件再審聲請人對於原確定判決聲請再審，未據提出原判
    決之繕本；依上開規定，其聲請程序顯屬有所違背，此部分
    ，應依同法第433 條裁定如主文。
三、刑事訴訟法第420 條第1 項第6 款所謂發見確實之新證據，
    係指其就新證據之本身形式上觀察，毋須經調查程序顯然可
    認為足以動搖原確定之判決者而言。即刑事訴訟法第420 條
    第1 項第6 款所謂發見確實之新證據，係指該證據於事實審
    法院判決前已經存在，為法院、當事人所不知，不及調查斟
    酌，至其後始行發見，且就證據本身形式上觀察，固不以絕
    對不須經過調查程序為條件，但必須顯然可認為足以動搖原
    有罪確定判決，而為受判決人無罪、免訴、免刑或輕於原判
    決所認罪名之判決者為限。故受理聲請再審之最後事實審法
    院，應就聲請再審理由之所謂「新證據」，是否具備事實審
    判決前已經存在，為法院、當事人所不知，事後方行發見之
    「嶄新性」，及顯然可認足以動搖原有罪確定判決，應為無
    罪、免訴、免刑或輕於原判決罪名之「顯然性」二要件，加
    以審查，為判斷應否准予開始再審之準據（最高法院93年度
    台抗字第98號裁定參照）。本件原判決認定「尤春共為前恆
    春鎮鎮長，指定恆春鎮立中山圖書館管理員（館長）甲○○
    經辦恆春鎮鎮公所『第十八公墓地委託經營公園化納骨塔』
    開發案，旋甲○○經人介紹而與有意承包系爭納骨塔開發案
    ，但無營造公司執照之廖進來認識，並輾轉透過友人林兩全
    向宏藝營造有限公司負責人許全富借用執照以符合承包資格
    。甲○○為使系爭納骨塔開發案之發包，符合政府採購法之
    規定，遂由甲○○於91年2 月1 日刊登政府採購公報，並於
    91年2 月4 日公開於資訊網路。甲○○等為使廖進來能順利
    標得系爭納骨塔開發案，遂由甲○○告知廖進來應另尋得無
    投標意願之公司二家陪標，以符合規定，廖進來遂透過友人
    向顏志成借用其女顏君玲所經營之東逸營造有限公司及委由
    林勝文向蔡英倫所經營之澧億營造有限公司借用執照、營利
    事業登記證及印章等相關資料以便投標。甲○○購買3 份標
    單，撰寫開發計畫書範本、填寫3 份申請書後，均交由廖進
    來完成3 份投標資料（標單、報價表、申請書及開發計畫書
    等書面資料）後投郵參與投標。於91年2 月26日10時30分許
    ，甲○○、尤春共明知除宏藝公司外，澧億公司、東逸公司
    均無投標意願仍予以開標，並由甲○○製作實質上並無投標
    意願之澧億、東逸公司廠商參與投標之內容不實之「恆春鎮
    公所開標／議價／決標／流標／廢標紀錄」之公文書，續於
    同日13時30分至16時30分許，上開3 家投標公司均無派員到
    場參與評審會議說明興建納骨塔工程計畫，由尤春共指定不
    知情之鎮公所秘書徐清通、兵役課課長潘振宗為評選委員，
    進行虛偽之比價評審程序，並推由甲○○於其職務上所掌管
    之評審議事錄之公文書上登載不實之記載表示：評審過程經
    廠商宏藝公司負責人許忠富、澧億公司負責人蔡英倫及東逸
    公司負責人顏君萍說明興建計畫，經評分後以宏藝公司234
    分最高而決標等內容，足生損害於其他具有投標資格之廠商
    及屏東鎮公所對投標資格管理之正確性。」等情。本件聲請
    人所舉「(一)行政院公共工程委員會97年2 月19日工程技字第
    09700038750 號。(二)內政部95年5 月12日台內民字第095007
    7271號函。(三)內政部79年12月11日台內營字第877252號函。
    內政部76年1 月24日台內營字第471287號函。內政部89年5
    月15日台內營字第8983332 號函。(四)行政院77 年4月21日台
    (77)財字第9508號函。行政院76年1 月21日台(76)財字第12
    30號函。(五)屏東縣政府91年2 月25日屏府民禮字第09100272
    96號函。」，非經相當調查不能證明其真偽，殊與確實之意
    義不符，且無顯然可認為足以動搖原有罪確定判決，而為受
    判決人無罪、免訴、免刑或輕於原判決所認罪名之判決。自
    難認為有再審之理由，應依同法第434 條第1 項裁定如主文
    。
中    華    民    國    99    年    1     月    18    日
                  刑事第二庭  審判長法  官  林正雄
                                    法  官  黃壽燕
                                    法  官  陳啟造
以上正本證明與原本無異。
如不服本裁定應於送達後5 日內向本院提出抗告狀。
中    華    民    國    99    年    1     月    18    日
                                    書記官  林明威

司法院資訊處製作；財團法人民間司法改革基金會備份。
